【裁判字號】    97,上重更(三),10
【裁判日期】    970408
【裁判案由】    毒品危害防制條例
【裁判全文】
臺灣高等法院臺中分院刑事判決    97年度上重更(三)字第10號
上  訴  人
即  被  告  乙○○
                      號
                    （
選任辯護人  林志忠律師
上列上訴人因違反毒品危害防制條例案件，不服臺灣苗栗地方法
院94年度重訴字第1號中華民國94年12月9日第一審判決（起訴案
號：臺灣苗栗地方法院檢察署93年度偵字第2128、2798、3805號
），提起上訴，判決後由最高法院第三次發回更審，本院判決如
下：
    主  文
原判決關於販賣第一級毒品部分及販賣第二級毒品部分暨定應執
行刑部分，均撤銷。
乙○○共同連續販賣第一級毒品，累犯，處有期徒刑拾伍年；褫
奪公權拾年。扣案如附表一編號1至4所示之第一級毒品海洛因（
淨重分別為參佰捌拾肆點伍貳公克、貳拾參點玖肆公克、壹仟參
佰柒拾柒點貳壹公克、捌拾參點捌壹公克）、扣案如附表二編號
1、2所示之第二級毒品甲基安非他命（驗餘淨重分別為壹佰柒拾
玖點捌參公克、柒拾肆點陸捌公克），均沒收銷燬之；扣案如附
表一編號1至4所示之海洛因包裝用之外包裝袋（空包裝重分別為
貳拾點捌參公克、貳點貳陸公克、捌拾陸點陸伍公克、拾點肆肆
公克）、扣案附表二編號1、2所示之甲基安非他命包裝用之外包
裝袋（空包裝重分別為拾伍點柒柒公克、參點壹零公克）、扣案
附表三編號16所示之行動電話參支（均不含ＳＩＭ卡）、附表三
編號3至10、12至14、17至23所示之物品、扣案附表三編號15所
示之新臺幣壹佰萬元，均沒收。附表三編號2所示門號000000000
0號所使用之行動電話壹支（不含ＳＩＭ卡），沒收，如全部或
一部不能沒收時，追徵其價額，或以其財產抵償之。
    事  實
一、乙○○前因販賣第二級毒品（安非他命）及施用第二級毒品
    等罪，經臺灣高等法院於民國85年6月10日分別判處有期徒
    刑六年二月及九月，並定應執行刑為有期徒刑六年八月確定
    ，於88年10月15日假釋交付保護管束，於90年1月16日因撤
    銷假釋入監執行殘刑，甫於92年6月10日縮刑期滿執行完畢
    。
二、乙○○明知海洛因、甲基安非他命分別業經行政院衛生署公
    告列為毒品危害防制條例所列管之第一級毒品、第二級毒品
    ，不得製造、運輸、販賣及持有，竟因吳仲洲（由檢察官另
    行偵辦）答應免費提供毒品海洛因予其施用，而與吳仲洲共
    同基於販賣第一級毒品海洛因營利之犯意聯絡，於93年5月2
    7日某時，由吳仲洲以其所有0000000000號行動電話與真實
    姓名、年籍不詳、綽號「阿本」之成年男子聯繫購買第一級
    毒品海洛因，吳仲洲聯繫談妥交易價格後，於93年5月27日
    15時許，在苗栗市○○街26號2樓乙○○租屋處，以新臺幣
    （下同）125萬元之價格，向真實姓名、年籍不詳、綽號「
    阿本」之成年男子販入第一級毒品海洛因350公克後，經吳
    仲洲稀釋分裝成每包重約3.75公克之重量，交由乙○○準備
    要以每錢（約3.75公克）1萬7000元之價格出售營利。嗣於
    93年5月27日18時30分許，由乙○○攜帶稀釋後之海洛因12
    包外出時，在苗栗市○○街26號前為警查獲，並當場扣得乙
    ○○、吳仲洲所有準備供販賣之海洛因12包（含袋重約202.
    45公克）。嗣經乙○○之同意，於93年5月27日19時30分許
    ，員警至苗栗市○○街26號2樓乙○○租屋處搜索，於二樓
    陽台處查獲吳仲洲，並於其身旁搜得海洛因一大包（含袋重
    約201公克，註：以上查獲之海洛因經混合之後送驗結果之
    重量如附表一編號1所示，即淨重384.52公克，空包裝重20.
    83公克）；繼於乙○○居住房間內又查獲張肇得與吳仲洲所
    有如附表三編號3至7所示之電子秤1台、磅秤1台、分裝器2
    支、研磨機2台、夾鍊袋1包等供分裝販賣海洛因之器具。經
    警移送臺灣苗栗地方法院檢察署偵訊後，乙○○與吳仲洲二
    人均供承涉犯販賣毒品罪嫌並稱可協助員警繼續追查其毒品
    之來源而獲釋。
三、乙○○獲釋後仍不知悔改，一方面虛與警方聯絡人員保持聯
    繫，另一方面則賡續前揭販賣第一級毒品海洛因營利之概括
    犯意，並基於販賣第二級毒品甲基安非他命營利之概括犯意
    ，再於93年7月26日早上某時，在桃園縣中壢市某處向綽號
    「黃叔」之男子以每兩（折算約37.5公克）16萬元之價格購
    入1兩海洛因，並同時以每兩（折算約37.5公克）2萬4000元
    之價格購入甲基安非他命5兩（共12萬元）。乙○○購入前
    揭海洛因、甲基安非他命準備伺機販售圖利，海洛因準備將
    以每錢（3.75公克）1萬8000元至2萬元之價格賣出，甲基安
    非他命準備將以每錢（3.75公克）1萬6000元之價格賣出，
    嗣乙○○於尚未販賣海洛因、甲基安非他命予他人之前，於
    93年7月27日3時50分許，在苗栗市新川里台6線龍川16號前
    為警查獲，並扣得乙○○所有如附表一編號2所示之海洛因3
    包（淨重23.94公克，空包裝重2.26公克）、如附表二編號1
    所示之甲基安非他命10包（含外包裝袋總毛重195.73公克，
    外包袋重15.77公克，甲基安非他命總淨重179.96公克，共
    取0.13公克鑑驗用罄，驗餘淨重179.83公克）、如附表三編
    號8至10所示供分裝毒品使用之夾鍊袋26個、電子秤1台、分
    裝管1支、如附表二編號3所示之無法定毒品成分之粉末2包
    等物品。嗣因值日檢察官誤以為乙○○可繼續提供毒品上源
    而獲釋。
四、乙○○賡續前揭販賣第一級毒品海洛因營利之概括犯意，復
    於93年10月初，在台北市不詳處所，向綽號「強哥」之男子
    以不詳價格購入半塊海洛因，嗣乙○○準備販賣而將之分裝
    為如附表一編號4所示之海洛因5包（淨重83.81公克，空包
    裝重10.44公克）。
五、乙○○賡續前揭販賣第二級毒品甲基安非他命營利之概括犯
    意，於93年7月27日某日後至93年10月16日前某日，在不詳
    處所，以不詳價格，向不詳姓名之人購入如附表二編號2所
    示之甲基安非他命4包（淨重74.68公克，空包裝總重3.10
    公克），伺機販售他人圖利。
六、乙○○賡續前揭販賣第一級毒品海洛因營利之概括犯意，於
    93年10月16日某時，由乙○○以其所有如附表三編號16所示
    之行動電話與真實姓名、年籍不詳、綽號「強哥」之成年男
    子聯繫購買第一級毒品海洛因，乙○○聯繫談妥交易價格後
    ，於93年10月16日16時許，在臺北市○○○路與梧州街交岔
    路口處交予綽號「強哥」委託之不詳身分姓名之人440萬元
    ，而向綽號「強哥」之男子購買海洛因（每塊海洛因磚之價
    格為110萬元），再於93年10月16日17時許，在臺北市○○
    ○路與建國北路路口處，自綽號「強哥」所委任之不詳之人
    收取如附表一編號3所示之海洛因磚4塊（淨重1377.21公克
    ，空包裝重86.65公克），乙○○購入前揭海洛因準備伺機
    以每塊海洛因磚130萬元之價格販售圖利。嗣於93年10月16
    日18時20分許，在臺北縣泰山鄉○○路110號（全國加油站
    五股交流道站）為法務部調查局北部地區機動工作組會同海
    岸巡防署三二大隊、臺北市憲兵隊、苗栗縣警察局人員共同
    查獲，扣得其所購得如附表一編號3所示之海洛因磚4塊（淨
    重1377.21公克，空包裝重86.65公克），復於乙○○駕駛之
    X9-5287號自用小客車內查獲其所有於93年10月初購入分裝
    後準備販賣如附表一編號4所示之海洛因5包、於不詳日期購
    入準備供販賣如附表二編號2所示之甲基安非他命4包及如附
    表三編號12至24所示之物品。
七、案經苗栗縣警察局、臺中縣警察局、苗栗縣警察局苗栗分局
    、法務部調查局北部地區機動工作組移送臺灣苗栗地方法院
    檢察署檢察官偵查起訴。
    理  由
一、證據能力方面：
  (一)按被告以外之人（包括證人、鑑定人、告訴人、被害人及共
    同被告等）於審判外之陳述雖不符刑事訴訟法第159條之1至
    之4等四條之規定，而經當事人於審判程序同意作為證據，
    法院審酌該言詞陳述或書面陳述作成時之情況，認為適當者
    ，亦得為證據；當事人、代理人或辯護人於法院調查證據時
    ，知有刑事訴訟法第159條第1項不得為證據之情形，而未於
    言詞辯論終結前聲明異議者，視為有前項之同意，同法第15
    9條之5定有明文。立法意旨在於傳聞證據未經當事人之反對
    詰問予以核實，原則上先予排除。惟若當事人已放棄反對詰
    問權，於審判程序中表明同意該等傳聞證據可作為證據；或
    於言詞辯論終結前未聲明異議，基於尊重當事人對傳聞證據
    之處分權，及證據資料愈豐富，愈有助於真實發見之理念，
    且強化言詞辯論主義，使訴訟程序得以順暢進行，上開傳聞
    證據亦均具有證據能力。本件被告以外之人於警詢、偵查中
    所為之陳述，其性質雖屬傳聞證據，惟被告及辯護人對於該
    等證人之證據能力，均未於本院言詞辯論終結前，表示異議
    ，依上開規定，本件證人等於警詢、偵查中之證言應具有證
    據能力。
  (二)附表一編號1至4、附表二編號1至3、附表三編號22所示法務
    部調查局鑑定通知書、內政部警政署刑事警察局鑑驗通知書
    ，是屬於刑事訴訟法第206條之鑑定報告，依刑事訴訟法第1
    59條第1項之除外規定（參照該條立法理由），得作為證據
    。
  (三)扣案如附表一編號1至4之第一級毒品海洛因、如附表二編號
    1、2之第二級毒品甲基安非他命、如附表二編號3、及如附
    表三所示之物品，分別為被告及共犯吳仲洲所有，均非供述
    證據，無傳聞法則之適用，與本案待證事實具有自然之關聯
    性，且無證據證明係公務員違法取得之物，依法自得作為證
    據。
二、訊據上訴人即被告乙○○（以下稱被告）於本院審理中，對
    於其俱有意圖營利販賣第一級毒品海洛因及第二級毒品安非
    他命，販入上開第一級毒品海洛因、第二級毒品安非他命，
    伺機出售等事實，均已坦承不諱，並均全部認罪。且查：
  (一)關於事實欄二部分：
  1.依據同案共犯吳仲洲於93年5月28日警訊時之供述：「我於
    93年5月27日19時30分許，在苗栗市○○街26號2樓因毒品案
    被警方當場查獲」、「警方於苗栗市○○街26號2樓陽台洗
    衣機旁地上查獲海洛因一包，當時我在陽台一起被警方查獲
    」、「（警方查獲之海洛因一包經警方磅秤重量多少？）經
    警方磅秤重含袋重201公克」、「（警方查獲之該包毒品是
    何人所有？）是我向一位綽號『阿本』的男子購買的」、「
    我是於93年5月27日15時左右在苗栗市○○街26號2樓以新台
    幣125萬元向綽號『阿本』的男子購買350公克的海洛因，由
    綽號『阿本』的男子自己送貨過來」、「（你購買海洛因作
    何用途？）作為販賣他人吸食之用」、「（你與綽號『阿本
    』的男子購買海洛因時有何人在場？）有乙○○、蕭欣怡在
    場，但蕭欣怡在睡覺」、「（你向綽號『阿本』的男子購買
    350公克的海洛因，為何警方只查獲含袋重201公克？）因為
    其餘的我和乙○○稀釋後分裝成12包，乙○○準備拿出去販
    賣給他人時被警方查獲（經磅秤含袋重202.45公克）」、「
    （該海洛因以何價錢販賣給何人食用？）販賣價錢和對象我
    不清楚，是由乙○○處理的」、「（購買海洛因的資金是由
    何人提供？）是我出資的」、「（販賣海洛因之所得是交由
    何人處理？如何分配？）販賣海洛因之所得均交由我處理，
    扣除本錢外，我分三成利潤，乙○○分七成利潤」、「我是
    以我所有之0000000000號行動電話打給綽號『阿本』的男子
    行動電話‥‥聯繫購買」、「我與乙○○是朋友關係，於81
    年在新竹少監認識到現在，無任何仇恨」、「我於93年5月2
    7日下午12時左右到該處，當時有乙○○及蕭欣怡二人在該
    處（蕭欣怡在睡覺），我與乙○○在安排購買及販賣海洛因
    事情」等語（見93年度偵字第2128號影卷第26至30頁）。
  2.被告於93年5月28日警詢中供稱：「於93年5月27日約18時30
    分左右在苗栗市○○街26號前為警查獲到案，當時有我及我
    女朋友蕭欣怡等二人，在我反包內及YY-4132號自小客車內
    置物箱內共查獲一級毒品海洛因共202.45公克（含袋重量）
    。另在我租屋住處房間內（苗栗市○○街26號2樓）查獲電
    子秤1台、磅秤1台、夾鍊袋1大包、研磨機2台、分裝器2支
    等物品，及在陽台查獲一級毒品海洛因1包重201公克（含袋
    重量），當警方進入我租屋處時，吳仲洲在二樓陽台」、「
    （被警方查獲的物品為何人所有？做何用途？）一級毒品海
    洛因共403.45公克（含袋重量）、電子秤1台、磅秤1台，夾
    鍊袋1大包、研磨機2台、分裝器2支等物品都是吳仲洲所有
    。查獲的毒品是要供自己吸食及販賣用的。電子秤1台、磅
    秤1台，夾鍊袋1大包、研磨機2台、分裝器2支是分裝毒品用
    的」、「（警方查獲之毒品來源為何？）是吳仲洲於昨（27
    日）下午2、3點時叫綽號『阿本』的人送過來苗栗市○○街
    26號2樓租住處的，我不清楚他連絡何人及方式為何，吳仲
    洲告訴我是以新台幣125萬元之代價購得的」、「（警方在
    你身上查獲之海洛因12包（202.45公克）是在何處？由何人
    分裝的？作何用途？）是吳仲洲在我租屋處自行秤重、分裝
    的，當時我女友蕭欣怡在旁邊親眼看著他分裝的。是吳仲洲
    分裝後，於93年5月27日下午17時左右在苗栗市○○街26號2
    樓交給我拿去桃竹苗地區販賣的」、「在2樓陽台洗衣機旁
    查獲的毒品，原本是放在房間內（當時房內只有吳仲洲一人
    ）的，應該是吳仲洲看到警方前往查緝才把該包毒品放在該
    處的。我不知道，我離開房間時，該裝著毒品的袋子放在房
    間桌子時是乾的」、「（你與吳仲洲販賣海洛因毒品的方式
    為何？利潤如何分配？你與吳仲洲如何聯繫？）是吳仲洲自
    行出資購入毒品分裝後再交由我去販賣，我販賣1台兩就繳
    回新台幣17萬元給他，如果販賣毒品有多出來的價差就都歸
    我所得‥‥」、「這次是第一次拿海洛因毒品給我販賣」、
    「吳仲洲將毒品交給我去販賣，蕭欣怡是我女友，販賣毒品
    她沒有參與」、「海洛因毒品準備要以每錢（約3.75公克）
    新台幣1萬7000元的代價販賣」等語（見93年度偵字第2128
    號影卷第36至40頁）。
  3.被告乙○○與吳仲洲就共同販賣第一級毒品，二人如何分配
    利潤？吳仲洲於警詢係稱：販賣所得交伊處理，扣除本錢外
    ，伊分三成利潤，被告乙○○分七成利潤（見93年度偵字21
    28號卷第29頁反面）。而被告乙○○於警詢則稱：伊販賣一
    台兩海洛因就繳回17萬給吳仲洲，如果有多出來的價差就歸
    依伊得云云（見93年度偵字第2128號卷第39頁反面）。二人
    所供顯有不同，因吳仲洲從未於審理中到庭作證，其上開於
    警詢時不利被告乙○○之陳述，經本院更二審借提吳仲洲到
    庭具結後行交互詰問，而為如下之證述：「（93年5月27日
    你和被告乙○○被查獲當時所扣得毒品是否你出資的？）是
    的。（買到毒品後是何人分裝的？）是我分裝的。（分裝毒
    品的目的是要做什麼？）我後來知道他有這個習慣，我想利
    用他吸毒需要毒品所以要他去幫我去送毒品。（被查獲當天
    ，乙○○身上有12包的毒品是否你叫他去送的？）是的。（
    你當時叫他去送給何人送到何處？）是綽號叫阿全跟阿明，
    他二人都是住在桃園地區中壢市，確實住址我現在記不起來
    ，我叫他送去桃園給這二個人。（你叫乙○○這樣做，請問
    你們二人怎麼來分利潤？）我跟他說我會提供毒品給他吸食
    ，他可以不用到外面去買。（出示93年偵字第2128號卷第28
    頁反面，你當時有講海洛因所得有交給你，扣除本錢後所得
    乙○○分七成，你分三成的利潤，為何跟你今日所講不一樣
    ？）當時我在乙○○住處分裝，分裝好以後結果警察就來了
    ，我懷疑是他帶警察來的，所以我才這樣講。（你請被告幫
    你送毒品幾次？）就是查獲那是第一次。（如果沒有被查獲
    的話，被告要收多少錢回來？）我交代他要收阿明跟阿全各
    17萬」等語（見本院更二審卷第87頁正反面）。是由上開詰
    問證詞以觀，本院認定二人共同販賣毒品之方式，係由吳仲
    洲提供毒品予被告乙○○施用，而被告乙○○則依吳仲洲之
    指示攜帶毒品外出販售，並將所得交付吳仲洲，雖被告乙○
    ○於未及販售前即為警查獲，亦不影嚮被告本件共同販賣毒
    品之犯罪。此外，證人蕭欣怡於93年5月28日警詢中供稱：
    「我於93年5月27日約18時30分左右，在苗栗市○○街26號
    前，當時我坐在YY-4132號自小客車車內，我男朋友乙○○
    持有一級毒品海洛因共202.45公克（含袋重量）及相關販賣
    電子秤1台、磅秤1台，夾鍊袋1大包、研磨機2台、分裝器2
    支等物品（詳扣押物品目錄表）被警查獲到案」、「（被警
    方所查獲的毒品放置在何處？該毒品為何人所有？做何用途
    ？）警方在YY-4132號自小客車置物箱內、我男朋友乙○○
    身上亦有部分毒品（12包等量包裝）被警查獲到案，該毒品
    是我男朋友乙○○所有，該毒品是準備販售予不特定吸食者
    用的物品」、「警方經乙○○同意後在苗栗市○○街26號2
    樓（203室）陽台洗衣機旁查獲一級毒品海洛因1大包（以透
    明塑膠袋包裝）共201公克，二樓陽台上當時有乙名吳仲洲
    之男子在現場被警查獲到案」、「（警方在苗栗市○○街26
    號2樓陽台洗衣機旁查獲一級毒品海洛因為何人所有？做何
    用途？）該毒品為吳仲洲之男子所有，也是準備伺機販賣用
    的」、「（警方查獲之毒品當時係在何處分裝？由何人分裝
    ？）在苗栗市○○街26號2樓（203室）由另嫌吳仲洲之男子
    分裝、秤重後交給乙○○處理販賣」、「（吳仲洲在分裝毒
    品時你在做何事？有無幫忙？）我在旁邊坐著看他分裝，我
    沒有幫助他」、「（毒品為何交由乙○○代為販賣？）乙○
    ○稱吳仲洲為大哥（意指老板），所以才會交由我男友處理
    」、「（吳仲洲在該處分裝過幾次？）我知道的就這一次」
    、「（你如何確定放置在苗栗市○○街26號2樓之毒品為吳
    仲洲所有？）是吳仲洲他叫人提過來的」等語（見93年度偵
    字第2128號影卷第44至47頁）。互核被告、共犯吳仲洲及證
    人蕭欣怡供述之內容，渠等三人對於93年5月27日係由共犯
    吳仲洲以營利之意圖向他人以125萬元之價格購入海洛因，
    由共犯吳仲洲加以稀釋分裝，於分裝之後交由被告攜帶外出
    販賣等事實，應無置疑。又對於查獲如附表三編號3至7所示
    之電子秤1台、磅秤1台、分裝器2支、研磨機2台、夾鍊袋1
    包等物品，被告供稱係吳仲洲所有云云（見93年度偵字第21
    28號影卷第37頁），共犯吳仲洲則供稱係被告乙○○所有云
    云（見93年度偵字第2128號影卷第30頁），雖不盡一致，惟
    被告乙○○既以替吳仲洲販賣毒品以獲取吳仲洲交付毒品海
    洛因給予吸食為共同販毒之代價，應堪認定前揭物品係共犯
    吳仲洲所有供分裝販賣海洛因所用。又上開被查獲之毒品海
    洛因（如附表一編號1所示），經法務部調查局鑑定結果，
    確均含第一級第6項毒品海洛因成分，淨重384.52公克，空
    包裝重20.83公克，純度76.72%，純質淨重295公克，亦有法
    務部調查局93年7月20日調科壹字第990000901號鑑定通知書
    附卷可稽（見93年度偵字第2128號影卷第143頁），復有扣
    案如附表一編號1所示之海洛因、如附表三編號3至7所示分
    裝毒品海洛因使用之物品可資佐證。被告此部分之犯行明確
    ，堪予認定。
  (二)關於事實欄三部分：
  1.被告於93年7月27日3時45分許，因駕駛CL-4610號自用小客
    車，懸掛GK-0763號車牌，在苗栗市○○路監理站口與警車
    相遇，因一時心虛乃駕車逆向行駛逃逸，嗣經警察認為形跡
    可疑，而於93年7月27日下午3時50分許，在苗栗市新川里台
    6線龍川16號前為警攔下盤查，經警查獲並扣得如附表一編
    號2所示之海洛因3包、如附表二編號1所示之甲基安非他命
    10包、如附表三編號8至11所示之夾鍊袋26個、電子秤1台、
    分裝管1支、吸食器1支、如附表二編號3所示之無法定毒品
    成分之粉末二包等物品，業據被告於警訊中自白在卷（見93
    年度偵字第2798號卷第15至17頁）。
  2.被告於93年7月27日警詢中自白供稱：海洛因、安非他命均
    是向中壢一位綽號「黃叔」所購買，海洛因係以每兩（折算
    37.5公克）16萬元購得，伊只購買1兩。安非他命係以每兩
    （折算37.5公克）2萬4000元購得，伊購入5兩安非他命合計
    12萬元‥‥。伊購買海洛因、安非他命是準備販賣給不特定
    人士使用，伊販賣海洛因將以每錢（3.75公克）1萬8000元
    至2萬元賣出、安非他命將以每錢（3.75公克）1萬6000元賣
    出，但伊購買海洛因及安非他命尚未賣出即為警方查獲等語
    （見93年度偵字第2798號卷第16、17頁）。又被告於93年7
    月27日檢察官偵訊中供稱：海洛因、安非他命均是昨天（即
    7月26日）早上向中壢一位綽號「黃叔」所購買，二者合計
    以28萬元購買等語（見93年度偵字第2798號卷第47、48頁）
    ，足認被告於警詢中已坦承販入海洛因、甲基安非他命係為
    了要販賣獲利等情，自堪認定被告具有販賣海洛因、甲基安
    非他命營利之意圖。
  3.扣案之毒品經送法務部調查局鑑定結果，如附表一編號2所
    示之海洛因3包經檢驗結果：「送驗白粉，經本局標示HR+者
    共3包，均含第1級第6項毒品海洛因成分，合計淨重23.94公
    克（空包裝重2.26公克），純度69.75%，純質淨重16.70公
    克。」如附表二編號3所示之粉末2包，經檢驗結果，均未發
    現法定毒品成分，合計淨重8.08公克（空包裝重0.68公克）
    ，有法務部調查局93年10月22日調科壹字第9900001013號鑑
    定通知書、第0000000000號鑑定通知書在卷可稽（見93年度
    偵字第2798號卷第52、53頁）。另扣案如附表二編號1所示
    之白色晶體10包，經送內政部警政署刑事警察局鑑定結果，
    均呈第二級毒品甲基安非他命陽性反應，含外包袋總毛重19
    5.73公克，外包袋重15.77公克，甲基安非他命總淨重179.9
    6公克，共取用0.13公克鑑驗用罄，驗餘淨重179.83公克，
    有內政部警政署刑事警察局93年12月28日刑鑑字第09301814
    74號鑑驗通知書附卷足憑（見93年度偵字第2798號卷第59頁
    ）。此外，並有被告所有分裝毒品使用之如附表三編號8至1
    0所示之夾鍊袋26個、電子秤1台及分裝管1支扣案可資佐證
    ，復有93年7月27日當日查獲之現場照片10幀、搜索扣押筆
    錄、扣押物品目錄表等為證。
  4.本件為警查獲如附表一編號2之海洛因3包，淨重23.94公克
    ，另附表二編號1之甲基安非他命10包，合計淨重179.96公
    克，驗餘淨重179.83公克，被告取得如此高量之海洛因、甲
    基安非他命，已與一般單純施用者，僅準備少量之毒品者有
    所不同。又，如被告攜帶上揭毒品係供己施用，擔心包裹之
    分裝袋破裂，僅攜帶數個在身上即可，無需另準備如附表三
    編號8所示26個之夾鍊袋之必要。再者，電子秤、夾鍊袋、
    分裝管等物品，均係一般販毒者用以秤重、分裝毒品，買賣
    交易毒品所必備，如被告購入上揭毒品係供己施用，應無以
    前述分裝工具預備精準分裝之必要，足見被告販入毒品有以
    電子秤秤量，並以夾鍊袋分裝，準備伺機出售圖利。從而，
    從被告持有上開毒品之數量及扣案之夾鍊袋、電子秤等物觀
    察，足認扣案之海洛因、甲基安非他命並非僅供被告自己施
    用而已，被告於警詢中坦承販入海洛因、甲基安非他命係為
    了要販賣獲利等情，與經驗法則相符，自堪予採信。
  5.依上開證據足證被告確有於93年7月26日意圖營利販賣而同
    時販入海洛因、甲基安非他命之事實。被告於93年7月27日
    檢察官偵訊中改稱：伊購買海洛因、甲基安非他命是供自己
    吸食，不是準備販賣給別人等語（見93年度偵字第2798號卷
    第47、48頁），被告於原審及本院前審審理中否認購入海洛
    因、甲基安非他命係準備販賣云云，顯係事後翻異之詞，委
    無可採。
  (三)關於事實欄四部分：
  1.被告於93年10月16日18時20分許，在臺北縣泰山鄉○○路11
    0號（全國加油站五股交流道站）為法務部調查局北部地區
    機動工作組會同員警共同查獲，於被告乙○○駕駛之X9-528
    7號自用小客車內查獲其所有如附表一編號4所示之海洛因5
    包，業據被告於警詢、偵查中自白不諱（見93年度偵字第38
    05號卷第21、22、67至69頁）。上開扣案如附表一編號4所
    示之海洛因5包，經送法務部調查局鑑定結果：「送驗白粉5
    包，均含第1級第6項毒品海洛因成分，合計淨重83.81公克
    （空包裝重10.44公克），純度70.64%，純質淨重59.20公克
    。」有法務部調查局93年11月15日調科壹字第990001046號
    鑑定通知書附卷為憑（見93年度偵字第3805號卷第83頁）。
  2.被告於93年10月16日調查中自白稱：「散裝之海洛因5包是
    我於10月初跟『強哥』買的，當時約拿半塊左右，除部分供
    自己吸食外，其餘是買來販賣的，但是都還沒有賣出去」等
    語（見93年度偵字第3805號卷第23頁反面），參諸為警查獲
    如附表一編號4之海洛因5包，淨重83.81公克，純度70.64%
    ，被告取得如此高量之海洛因，已與一般單純施用者，僅準
    備少量之毒品者有所不同。又本件同時被查獲附表三編號17
    至23所示之電子秤、湯匙、毒品包裝袋、葡萄糖、錫箔紙等
    物品，均係一般販毒者用以秤重、分裝毒品，買賣交易毒品
    所必備，被告所購入之海洛因如僅係欲供自己施用，被告實
    無大費周章準備葡萄糖欲稀釋購入之海洛因之必要，亦無準
    備前述分裝工具預備分裝毒品之必要，足見被告販入毒品海
    洛因，準備伺機出售圖利。堪認扣案之海洛因並非僅供被告
    自己施用而已，被告於調查中坦承販入海洛因係為了要販賣
    等情，自堪予採信，足認被告被告確有於93年10月初意圖營
    利販賣而販入海洛因之事實。
  (四)關於事實欄五部分：
  1.被告於93年10月16日18時20分許，在臺北縣泰山鄉○○路11
    0號（全國加油站五股交流道站）為法務部調查局北部地區
    機動工作組會同員警共同查獲，於被告駕駛之X9-5287號自
    用小客車內查獲其所有如附表二編號2所示之甲基安非他命4
    包，業據被告於警詢、偵查中自白不諱（見93年度偵字第3
    805號卷第21、22、67至69頁）。又扣案如附表二編號2所示
    之結晶，原件外觀為3包，經送檢驗結果，其中1包經拆封檢
    驗後，內含結晶2小包及7只空夾鏈袋（如附表三編號22所示
    ），故實際檢驗結果共為4包之結晶，均含有甲基安非他命
    成分，合計淨重74.68公克，空包裝總重3.10公克，純度93.
    23%，純質淨重69.62公克。另空夾鍊袋7只，經檢驗結果，
    並無法定毒品成分殘留，亦有法務部調查局93年11月16日調
    科壹字第09362396560號鑑定通知書在卷為憑（見93年度偵
    字第3805號卷第91頁）。
  2.被告前曾辯稱：扣案如附表二編號2之甲基安非他命係吳仲
    洲所贈與云云（見93年度偵字第3805號卷第24、67頁、本院
    上訴審卷第215頁），惟被告於93年10月16日為警查獲後，
    吳仲洲因所在不明，無從傳喚查明前揭扣案之甲基安非他命
    究竟是否係吳仲洲所贈與，然吳仲洲於本院更二審已證述係
    提供海洛因予被告施用，以換取被告替其攜帶海洛因外出販
    賣，並無另提供甲基安非他命之情事，已如前述。是被告辯
    稱扣案如附表二編號2之甲基安非他命係吳仲洲所贈與云云
    ，自難予採信。再參諸為警查獲如附表二編號2之甲基安非
    他命4包，淨重74.68公克，被告取得如此高量之甲基安非他
    命，已與一般單純施用者，僅準備少量之毒品者有所不同。
    又本件同時被查獲附表三編號17、18、20、22、23所示之電
    子秤、湯匙、毒品包裝袋、空夾鍊袋、錫箔紙等物品，均係
    一般販毒者用以秤重、分裝毒品，買賣交易毒品所必備，被
    告所持有之甲基安非他命如僅係欲供自己施用，被告實無大
    費周章準備前述分裝工具預備分裝毒品之必要，足認被告係
    向不詳姓名之人販入甲基安非他命準備分裝販賣。
  3.本件卷內雖未見被告供述已賣出或有任何人指述向被告購買
    甲基安非他命，但其販入數量不少，且備妥電子秤、湯匙及
    包裝袋，進而將販入之甲基安非他命磅秤分裝，嗣又攜帶如
    附表二編號2所示之甲基安非他命4包、如附表三編號17所示
    之電子秤及如附表三編號22所示之夾鍊袋外出，足以認定被
    告有營利之犯意，擬分裝毒品甲基安非他命出售。又販賣甲
    基安非他命係違法行為，非可公然為之，且有其獨特之販售
    通路及管道，復無公定價格，容易增減分裝之分量，而每次
    買賣之價量，可能隨時依雙方關係深淺、資力、需求量及對
    行情之認知、來源是否充裕、查緝鬆嚴、購買者被查獲時供
    述購買對象之可能風險評估等，而異其標準，非可一概而論
    ，雖本件尚無販入甲基安非他命之實際價格及其如何準備非
    法販賣該甲基安非他命之具體金額可供查考。惟徵以甲基安
    非他命價格昂貴，取得不易，且毒品危害防制條例所定販賣
    第二級毒品安非他命之法定刑為無期徒刑或七年以上有期徒
    刑，得併科七百萬元以下罰金，刑責甚重，加以有關機關查
    緝甚嚴，風險甚高。且被告於93年7月27日因販賣甲基安非
    他命犯行為警查獲（如事實欄三所示），若無利可圖，被告
    豈有甘冒再度被查緝法辦重刑之危險，顯然被告又價購大量
    甲基安非他命伺機分裝出售他人，以賺取差價牟利甚明。綜
    上推論，本院認為被告販入甲基安非他命，準備伺機分裝出
    售營利，應屬合理之認定。
  (五)關於事實欄六部分：
  1.被告於93年10月16日16時許，先在台北市○○○路與梧州街
    交叉路口，將440萬元放置於綠色旅行袋內交付給一位姓名
    年籍不詳之男子；繼於一個小時後之同日下午5時，在台北
    市○○○路與建國北路交叉路口，向同一男子取得前揭綠色
    旅行袋一只，內放置有如附表三編號13所示以「真精－天然
    薑母茶精」、如附表三編號14所示之「KITTY CONE」包裝盒
    所包裝之海洛因四塊（如附表一編號3所示，淨重1377.21公
    克，空包裝重86.65公克）。被告取得後，隨即驅車至高速
    公路五股交流道與案外人曾炎魁見面，同往台北縣泰山鄉○
    ○路110號之「全國加油站」加油時，為法務部調查局、台
    北市憲兵隊、海岸巡防署第三二大隊等單位會同逮捕，除查
    獲前開海洛因四塊外，另於其駕駛之車號X9 -5287號自用小
    客車內查獲如附表一編號4所示之散裝之海洛因5包、如附表
    二編號2所示之甲基安非他命4包及如附表三編號12至24所示
    之物品，業據被告於警訊、偵查中自白不諱（見93年度偵字
    第3805號卷第21、22、67至69頁）。
  2.上開扣案如附表一編號3所示之毒品4塊經送法務部調查局鑑
    定結果，均含第一級第6項毒品海洛因成分，合計淨重1377.
    21公克（空包裝重86.65公克），純度79.94%，純質淨重110
    0.94公克，有法務部調查局93年11月15日調科壹字第990001
    046號鑑定通知書附卷可佐（見93年度偵字第3805號卷第83
    頁）。
  3.被告於93年10月16日調查中自白稱：「我是透過綽號『強哥
    』的朋友（詳細姓名不詳）拿到毒品，我本來已準備好新台
    幣540萬元，今天中午11、12點左右，接到『強哥』的電話
    ，每次都是由『強哥』主動跟我聯絡，我不知道他的電話號
    碼，他打來的電話也未顯示號碼，今天他打來表示東西到了
    ，要我把錢準備好，一件是110萬元，並要我下午先到台北
    ，他會用電話跟我聯絡，我於下午3點鐘左右到台北，他在4
    點鐘左右打電話給我，要我到台北市○○○路與梧州街交叉
    路口，有人會跟我拿錢。我開車到了之後，有人到車旁邊，
    跟我說是『強哥』叫他來拿錢的，他表示今天只能交易4件
    ，所以我就將440萬元裝在一綠色旅行袋內交給他，這個人
    我並不認識，他跟我說『強哥』有交待，要我下午5點鐘左
    右到台北市○○○路、建國北路路口附近等，有人會將東西
    交給我，我便準時於下午5點鐘左右到達台北市○○○路、
    建國北路路口附近，結果是先前跟我拿錢的那個人，將先前
    我交給他的綠色旅行袋交還給我，我確認毒品已在內後，就
    開車離開現場，轉往中山高速公路南下，沿路我即打電話給
    我朋友曾炎魁，因為許久沒有見面，所以我就約他在五股交
    流道附近見面，我下五股交流道後，我因曾炎魁還沒有到，
    所以打開綠色旅行袋，再次確認裡面塑膠袋所所裝『真精－
    天然薑母茶精』及『KITTY CONE』包裝盒內，有4塊海洛因
    ，我就將毒品拿出放在後座踏板墊上，並把旅行袋放到後車
    廂。後來與曾炎魁見面後，我約他到桃園玩，曾炎魁也同意
    去桃園玩，但他表示他的車要先去加油，而我的車也剛好沒
    有油，所以一起到五股交流道附近的全國加油站加油，結果
    就遭貴組人員逮捕。‥‥查獲之4塊海洛因就是我前面所說
    ，今天向綽號『強哥』買回來準備販賣用的。我每塊販售價
    格約130萬元，至於買家是誰，還未確定。‥‥所示現金大
    部分是前述吳仲洲販賣毒品所得交給我要購買毒品的，有部
    分是吳仲洲跟他女兒借來買毒品用的，這次本來要買5件，
    但是因為今天『強哥』只能給我4件，所以剩下來100萬元的
    錢。手機3支，是我自己買的，用來聯絡毒品買賣的。電子
    秤1台、湯匙1組，是用來分裝毒品賣給人家；毒品分裝袋1
    袋是分裝毒品用來買賣的；查獲之葡萄糖1袋是我用來稀釋
    海洛因毒品，方便分裝販賣的。吸食器1個，是供我用來吸
    食安非他命使用；錫箔紙1張是用來測試毒品純度的」等語
    （見93年度偵字第3805號卷第21頁反面至26頁），核與查獲
    之經過相符，復有搜索扣押筆錄、扣押物品目錄表附卷可稽
    ，另被告於93年10月17日偵訊中稱：「有買進海洛因，但還
    沒有賣出去」等語（見93年度偵字第3805號卷第67頁），足
    認被告於調查中坦承販入海洛因係為了要販賣圖利等情，自
    堪予採信。且對於扣案之現金100萬元，據被告供稱，既係
    由吳仲洲交給被告作為購買毒品之用，而被告係以營利之意
    圖，販入毒品，則一有販入之行為，即已構成販賣毒品之罪
    ，因此該現金100萬元，即屬共犯吳仲洲所有供販入毒品以
    販賣所用之物，至為明顯。被告嗣後改稱：係被告向一個乾
    姐姐借的，要來買海洛因用的；或是我跟我女朋友借的；或
    其中80萬元是我向我乾姐姐借的，其他20萬元是我女友所有
    云云，均無可採。
  (六)被告曾辯稱：伊於第一次被查獲海洛因時，即曾供出來源，
    並依據臺灣苗栗地方法院檢察署石東超檢察官之指示，與苗
    栗縣刑警隊配合，伊其實是在幫警察辦案，並非販賣毒品云
    云。然查：
  1.證人保護法第1條第1項規定：「為保護刑事案件及檢肅流氓
    案件之證人，使其勇於出面作證，以利犯罪之偵查、審判，
    或流氓之認定、審理，並維護被告或被移送人之權益，特制
    定本法。」該法第2條所列刑事案件之被告或犯罪嫌疑人，
    於偵查中供述與該案案情有重要關係之待證事實或其他共犯
    之犯罪事證，因而使檢察官得以追訴該案之其他共犯者，以
    經檢察官事先同意者為限，就其因供述所涉之犯罪減輕或免
    除其刑，為該法第14條第1項所明定。則依上開法條規定減
    輕或免除其刑者，除該案之被告或犯罪嫌疑人，於偵查中供
    述與該案案情有重要關係之待證事實或其他共犯之犯罪事證
    ，因而使檢察官得以追訴該案之其他共犯外，尚須「經檢察
    官事先同意」為要件。查，93年5月28 日晚上原審檢察官雖
    曾與被告及共犯吳仲洲溝通是否適用證人保護法之問題，當
    日被告及共犯吳仲洲供稱：「我們願意協助員警查辦上、下
    手及網絡，若有查獲，請依證人保護法相關規定減免」等語
    ，檢察官即諭知：「協助苗栗縣刑警隊追查其上、下手來源
    ，如有查獲且情節重大，准予依證人保護法相關規定減免」
    等語，並記明於筆錄，足認原審檢察官於本案偵查終結前係
    同意被告如有提供線索查獲毒品來源且情節重大者，將來始
    同意對其適用證人保護法，且觀之原審檢察官當日訊問被告
    之前，業由原審檢察官告知其所涉罪名及得享有之訴訟法權
    利（見93年度偵字第2128號影卷第78至80頁），顯見檢察官
    於偵辦本案時並未同意無條件將被告列為所謂之「污點證人
    」（參照證人保護法第14條第1項、證人保護法施行細則第
    21條之規定）。
  2.經原審傳喚證人即苗栗縣刑警隊偵查員江鎮志、黃煥德到庭
    ，均經具結證稱：被告被警方查獲後，表示願意供出毒品上
    源，乃經檢察官指示保持聯繫，就毒品上源進行調查。93年
    7月以前，是由江鎮志負責與被告聯絡，之後是由黃煥德負
    責。被告確曾提供「黃叔」之電話號碼以供調查，但因被其
    他調查單位先行查獲，故事實上並無所獲。其他亦曾因被告
    之提供線索，而在桃園、公館二地分別有查獲毒品之通緝犯
    、改造槍械等案，惟其中並無任何線索與被告的毒品上源有
    關。當時聯絡時，均有留聯絡電話，以便被告能隨時聯絡。
    只要被告有心，若有緊急情資要聯絡，均可以連絡到。但93
    年7月27日及10月16日二次被查獲鉅額毒品，被告均未聯絡
    。縱如被告所說稱曾表示要報線索云云，但印象中被告也沒
    有提到要報的線索就是「強哥」等語（見原審卷第149至161
    頁）。
  3.嗣經原審就被告有關93年7月27日及同年10月16日二次遭查
    獲之事實，再訊問上開證人江鎮志、黃煥德之結果，均經證
    人江鎮志、黃煥德證述：自跟被告開始接觸起，一直到最後
    一次被查獲為止，被告對於有去買入毒品的事情，從未在事
    前或事中做過報告。有關買賣毒品的財源，亦未協助被告籌
    措。事實上警方只有要求被告提供上源之通訊聯絡方式以供
    調查，且多次告誡不可以擅自買賣毒品等語（見原審卷第15
    3至155、158至161頁）。本院更二審依辯護人之聲請再次傳
    喚證人江鎮志證稱：「（你在原審作證說被告提供綽號黃叔
    ，請問黃叔真正的名字？）時間久了忘記了。（黃叔被其他
    單位查獲，請問證人是哪個單位？）是南部的機關查獲的。
    （你在原審作證說有跟其他單位互線，這是何意思？）本來
    提供電話我們要上線監聽，但是已經有其他單位已經在監聽
    黃叔。（被告提供黃叔的線索，你們單位有無告知其他偵查
    單位？）沒有」、「（因為被告提供線索在調查黃叔之前，
    所謂的黃叔已經被別的單位在監聽調查中？）是的」等語（
    見本院更二審卷第119頁反面至第120頁），是以被告提供之
    「黃叔」電話，早有其他警察單位上線監聽至明。
  4.又犯毒品危害防制條例第4條第1項之罪，供出毒品來源，因
    而破獲者，得減輕其刑，毒品危害防制條例第17條固定有明
    文。依立法目的，係指供出毒品直接來源，俾使追查該毒梟
    前手及其上游毒品，以杜絕毒品蔓延與氾濫，並因而破獲者
    而言，若僅供出自己所販賣毒品之共犯，要屬自白犯罪，核
    與上開規定不符。本件被告與吳仲洲就事實欄二所示共同販
    賣毒品海洛因之行為，係由吳仲洲向他人購入海洛因加以稀
    釋分裝，而交由被告販賣，吳仲洲顯非被告所販賣毒品之前
    手或上游，且該毒品來源並未因被告之供述而為警破獲。縱
    被告供出本件其他共犯吳仲洲，因非屬毒品來源，自難適用
    上開規定而減輕其刑。至被告於93年10月16日被查獲後，雖
    於偵審中供稱事實欄六所示毒品海洛因之來源係向「強哥」
    之男子所購買，惟被告無法提供「強哥」之電話及個人基本
    資料，嗣後調查局並未因而查獲販賣毒品海洛因綽號「強哥
    」之人，此有法務部調查局北部地區機動工作組94年6 月3
    日電緝字第09478029071號函一件附卷可稽（見原審卷第113
    頁），被告自無從依前揭規定減刑。
  5.據上所述，本件被告固曾提供線索予警方，然實際有關毒品
    上源之情資，則除第一次於93年5月27日遭查獲時，於警訊
    自白中即已敘明之「黃永郎」（即黃叔）外，其餘均未曾有
    任何實質之效益。且被告若真有幫助警方破獲販毒案件之意
    ，豈有在與偵查員連絡期間，就嗣後之93年7月27日、10月
    16日二次之購買毒品，事前、事中均全無報告之理？況被告
    嗣後二次購買毒品，其於93年7月27日係準備28萬元；於93
    年10月16日則係準備550萬元，金額均非微小，且毒品之數
    量亦均甚為龐大，若係被告自力籌措，僅係供協助警方辦案
    使用，實令人難以置信。又被告若係協助查獲毒品，且係因
    「強哥」臨時通知而不及報告，則何以於購入毒品後，不即
    向警方報告，反好整以暇，攜帶毒品與友人會面，相約去桃
    園遊玩？再，被告供稱係經臺灣苗栗地方法院檢察署石東超
    檢察官之指示而協助辦案云云。然查，本件93年10月16日所
    查獲之毒品，即是經由石檢察官之指揮與核發拘票，從而查
    獲被告持有毒品；且本件販賣毒品之案件亦係由石檢察官主
    動起訴，且於起訴書中對被告販賣第一級毒品部分，具體求
    處無期徒刑；就被告販賣第二級毒品部分具體求處有期徒刑
    十八年，其中全未提及被告有任何協助辦案或提供上源以減
    輕其刑之文字，足見被告並非真心協助破獲毒品上源；且被
    告於本院審理中已為認罪之陳述，可知被告確有販賣毒品之
    犯意及行為，至屬灼然。
  (七)綜上所述，本件事證明確，被告犯行，堪以認定。
三、論罪科刑：
  (一)按海洛因為毒品危害防制條例第2條第2項第1款所列之第一
    級毒品；甲基安非他命屬同條例第2條第2項第2款所列之第
    二級毒品。而販賣毒品罪，並不以販入後復行賣出為必要，
    只須以營利為目的，將毒品販入或賣出，有一於此，其犯罪
    即告成立，此與意圖販賣而非法持有毒品罪，乃指意圖販賣
    而販入以外之原因而持有，嗣持有後始意圖販賣者，迥然不
    同（最高法院91年度台上字第2048號判決意旨參照）。被告
    在事實欄二所示之時、地，由共犯吳仲洲向綽號「阿本」之
    成年男子販入第一級毒品海洛因之初，已有共同販售之意圖
    ；另被告在事實欄三、四、五、六所示之時、地，由被告向
    綽號「黃叔」、不詳姓名之人、「強哥」之成年男子販入第
    一級毒品海洛因或第二級毒品甲基安非他命之初，亦有轉售
    從中牟利之意圖，已如前述，是被告基於販賣營利之目的販
    入上開毒品，其販賣第一、二級毒品之犯行業經完成，已然
    成立，縱其販入後未及賣出前，即為警查獲，亦無礙於該罪
    之成立。
  (二)核被告所為，係犯毒品危害防制條例第4條第1項之販賣第一
    級毒品（海洛因）罪、第4條第2項之販賣第二級毒品（甲基
    安非他命)罪。被告持有海洛因、甲基安非他命之目的既係
    為供販賣之用，則其持有海洛因、甲基安非他命之行為應為
    販賣之高度行為所吸收，不另論罪。又被告行為後，刑法於
    94年2月2日修正公布、刑法施行法於95年6月14日修正公布
    、罰金罰鍰提高標準條例於95年5月17日修正公布，並均於
    95年7月1日施行，關於本案應適用之新舊法，茲比較如下：
  1.刑法第2條第1項之規定，係規範行為後「法律變更」所生新
    舊法比較適用之準據法，故被告行為後刑法條文之修正，對
    於被告並無有利或不利之情形者（例如新舊法處罰輕重相同
    ，犯罪構成要件亦無寬嚴之別等），即無適用修正後刑法第
    2條第1項之規定比較新舊法適用之問題。
  2.被告行為後，修正後之刑法業已刪除第56條連續犯之規定，
    則被告於修正刑法施行前之多次販賣第一級毒品海洛因、第
    二級毒品甲基安非他命之犯行，因行為後修正刑法業已刪除
    連續犯之規定，此刪除雖非犯罪構成要件之變更，但顯已影
    響行為人刑罰之法律效果，自屬法律有變更（最高法院95年
    第8次刑事庭會議決議參照）。被告行為後，刑法第56條關
    於連續犯之規定業已刪除，而本件被告於刑法修正前所犯之
    數次販賣第一、二級毒品罪，依修正施行前刑法第56條之規
    定，為連續犯，應分別論以販賣第一、二級毒品一罪；而依
    修正施行後之刑法，並無連續犯之規定，且依新法應各別多
    次論斷之結果（即數罪併罰），其刑度顯較修正前應依刑法
    第56條之規定以一連續販賣第一、二級毒品罪為重，經比較
    新舊法結果，應依刑法第2條第1項前段之規定，以被告行為
    時之規定較有利於被告，應適用修正前刑法第56條之規定，
    論以連續販賣第一、二級毒品罪。
  3.法定刑中罰金刑部分：刑法第33條第5款業經修正公布，修
    正後刑法第33條第5款規定「罰金：新臺幣一千元以上，以
    百元計算之」，與修正前刑法第33條第5款規定「罰金：（
    銀元）一元以上」不同。依提高標準及換算新台幣比較修正
    前後之罰金刑輕重，該罰金刑之最低刑度於修法後已有加重
    ，故以95年7月1日修正施行前之刑法規定較有利於被告，依
    刑法第2條第1項前段規定，本案關於被告犯毒品危害防制條
    例第4條第1、2項販賣第一、二級毒品罪之法定罰金刑最低
    度部分，自應適用行為時之法律（修正前刑法第33條第5款
    ）決定其罰金部分之最低刑。
  4.修正後刑法第28條共同正犯之範圍，已修正限縮於共同實行
    犯罪行為者始成立共同正犯，排除陰謀犯、預備犯共同正犯
    。惟本件被告之行為，無論依新舊法規定，均構成共同正犯
    ，新法未必對被告有利，應被告行為時即修正前刑法第28條
    之規定處斷。
  5.修正後刑法第47條雖將舊刑法修正限制為受徒刑之執行完畢
    ，或一部之執行而赦免後，五年以內「故意」再犯有期徒刑
    以上之罪者，始成立累犯。而被告之行為，比較新舊法之構
    成要件，均構成累犯，新法未必對被告有利，因此關於累犯
    部分，應依被告行為時即修正前刑法第47條之規定處斷。
  6.修正前刑法第55條規定：「一行為而觸犯數罪名者或犯一罪
    而其方法或結果之行為犯他罪名者，從一重處斷。」修正後
    刑法第55條規定：「一行為而觸犯數罪名者，從一重處斷。
    但不得科以較輕罪名所定最輕本刑以下之刑。」如依修正後
    刑法第55條規定，適用數罪併罰之規定，或就想像競合犯部
    分，依修正後刑法第55條但書規定，均對行為人較為不利，
    此部分應適用有利於被告之修正前規定處斷。
  7.比較時應就罪刑有關之共犯、未遂犯、想像競合犯、牽連犯
    、連續犯、結合犯，以及累犯加重、自首減輕暨其他法定加
    減原因（如身分加減）與加減例等一切情形，綜其全部罪刑
    之結果而為比較（最高法院95年5月23日第8次刑事庭會議決
    議第1點第4項參照）。經綜合比較新、舊法之結果，以被告
    行為時之舊法較有利於被告，依刑法第2條第1項前段規定，
    本案自應適用被告行為時之法律即修正前刑法之規定處斷。
  8.又被告行為後，關於沒收之規定，刑法第38條第2項僅將沒
    收對象由舊法之「犯人」修正為「犯罪行為人」，無論依修
    正前後之刑法第38條第1項第2款、第3項規定，屬於被告（
    或共犯）所有且供犯罪所用之物，均得沒收，對於本件之認
    定並無影響。另刑法第37條第2項，修正為：「宣告一年以
    上有期徒刑，依犯罪之性質認為有褫奪公權之必要者，宣告
    一年以上十年以下褫奪公權。」雖與修正前刑法第37條第2
    項規定：「宣告六月以上有期徒刑，依犯罪之性質認為有褫
    奪公權之必要者，宣告褫奪公權一年以上十年以下。」惟查
    沒收、褫奪公權均屬從刑，與主刑有從屬關係，應依主刑部
    分適用之法律而從屬適用，無獨立比較之問題。
  (三)被告與吳仲洲間就上揭事實欄二所載販賣第一級毒品海洛因
    之犯行，有犯意聯絡及行為分擔，應依修正前刑法第28條規
    定論以共同正犯。再被告於刑法修正施行前所犯連續販賣海
    洛因、甲基安非他命之犯行，時間緊接，方法相同，觸犯構
    成要件相同之罪名，顯各係基於概括犯意反覆為之，均屬連
    續犯，應就其所涉販賣第一級毒品及第二級毒品犯行，依修
    正前刑法第56條規定論以一罪，其中所犯連續販賣第一級毒
    品罪之法定本刑為死刑或無期徒刑及連續販賣第二級毒品罪
    之法定本刑為無期徒刑部分，依刑法第64條第1項、第65條
    第1項之規定，不得加重其刑外，僅就其餘罰金刑部分加重
    其刑。又被告就事實欄三所示於93年7月26日基於營利之意
    圖，同時販入第一級、第二級毒品，係一行為而同時觸犯數
    罪名之想像競合關係，為想像競合犯，本件應依修正前刑法
    第55條規定，從較重之連續販賣第一級毒品罪處斷，公訴人
    認應分論併罰，容有誤會。
  (四)被告前因販賣第二級毒品（安非他命）及施用第二級毒品等
    罪，經臺灣高等法院於85年6月10日分別判處有期徒刑六年
    二月及九月，並定應執行刑為有期徒刑六年八月確定，於88
    年10月15日假釋付保護管束，於90年1月16日因撤銷假釋入
    監執行殘刑，甫於92年6月10日縮刑期滿執行完畢，此有臺
    灣高等法院被告前案紀錄表在卷可稽，被告於受有期徒刑之
    執行完畢後，五年以內再犯本件有期徒刑以上之罪，為累犯
    ，除其中有關販賣第一級毒品部分之法定刑為死刑、無期徒
    刑（販賣第二級毒品罪與販賣第一級毒品罪，具有想像競合
    犯之關係，已如前述），依法不得加重外，僅就其餘罰金刑
    部分遞加重其刑。
四、原審對被告論科，固非無見，惟查：
  (一)原審判決事實欄並未認定被告與吳仲洲自93年4月間起即已
    有販賣第一級毒品之事實，惟於理由欄及論罪科刑欄竟認定
    被告與吳仲洲於93年4月間有販賣第一級毒品之行為（見原
    審判決第7頁第15至19行、第14頁第18行），其認定之事實
    與理由之記載自有矛盾。
  (二)原審判決事實欄認定吳仲洲於93年5月27日稀釋海洛因後，
    交由被告對外以每包（重約3.75公克）1萬8000元之價格出
    售營利，惟於理由欄採認被告供述準備以每錢（3.75公克）
    1萬7000元之價格出售海洛因等語，並認定被告準備以每錢
    （3.75公克）1萬7000元之價格出售（見原審判決第5、6 頁
    ），其認定事實所採認之證據自與卷內證據不相符合，且認
    定之事實與理由亦不相一致。
  (三)本件無法證明被告與吳仲洲於93年4月間有共同販賣第二級
    毒品甲基安非他命之行為（詳後述不另為無罪諭知部分），
    原審判決併予論罪科刑，核有失當。
  (四)對於前揭事實欄四被告販入如附表一編號4所示之海洛因5包
    ，原審亦未據以認定被告意圖營利而販入之時間，認定事實
    尚有疏誤。
  (五)被告就前揭事實欄三所示於93年7月26日販賣第一級、第二
    級毒品罪，係以一行為同時販入海洛因、甲基安非他命，自
    係一行為而同時觸犯數罪名之想像競合關係，為想像競合犯
    ，應依修正前刑法第55條規定，從較重之連續販賣第一級毒
    品罪處斷，原審認應分論併罰，有適用法則不當之錯誤。
  (六)扣案如附表一編號1至4、附表二編號1、2之空包裝，為供販
    賣而包裝毒品海洛因、甲基安非他命所用之包裝，有防止毒
    品裸露、溢出及潮濕之功用，並便於攜帶及販賣，自係供販
    賣毒品所用之物，復為被告及共犯吳仲洲所有，應依毒品危
    害防制條例第19條第1項之規定宣告沒收，原審依該條例第1
    8條第1項前段規定宣告沒收銷燬，有適用法則不當之違誤。
五、被告在本院並未提出其他有利之證據，上訴意旨指摘原審判
    決不當，其上訴固無可取，惟原審判決既有前述可議之處，
    仍屬無可維持，應由本院將原判決關於販賣第一級毒品部分
    及販賣第二級毒品部分撤銷改判，關於定應執行刑部分，亦
    因一部之撤銷而失其依據，併予撤銷。
  (一)爰審酌被告前因涉犯販賣安非他命，經法院判處有期徒刑六
    年二月確定，仍不知悔改，為謀個人私利，無視於政府制定
    毒品危害防制條例，杜絕毒品犯罪之禁令，而販賣第一、二
    級毒品海洛因、甲基安非他命，且數量鉅大，若流入市面，
    危害非輕。又被告於第一次遭查獲後，以提供毒品上源為由
    經釋放後，竟利用協助警方辦案為藉口並虛與委蛇，私下繼
    續販入毒品以圖利，遭再度查獲後仍不知悔悟，復購入毒品
    ，且變本加厲，其最後一次購入之數量竟高達海洛因1千餘
    公克，總計被告先後因販賣毒品而遭查獲之次數達三次，查
    獲毒品之數量繁多，若該批毒品未能及時遭查獲而任其流入
    市面，將嚴重危害社會等情。本應從重量刑，惟查被告尚未
    販售出去，即經警查獲，另被告雖未具體供出毒品上源，惟
    其與警方配合期間，確亦曾協助警方查獲其他案件，不無實
    績，且於本院審理中已經坦承全部犯行，表示悔悟之意，並
    減少司法審判資源之浪費。本院認情輕法重，如科以法定刑
    之死刑、無期徒刑，依一般社會觀念，尚值引起同情，不無
    可憫恕之處，爰依修正前刑法第59條規定，酌減其刑。並審
    酌上情及被告犯罪之一切情狀，量處如主文第二項所示之刑
    。又依被告犯罪之性質，本院認有褫奪公權之必要，爰依修
    正前刑法第37條第2項、第3項，宣告褫奪公權十年。又本件
    被告購入毒品後即遭查獲，無從證明被告有販售海洛因、甲
    基安非他命予他人而實際已有取得任何獲利，自無毒品危害
    防制條例第19條第1項後段有關沒收或以財產抵償規定之適
    用，故就被告販賣海洛因、甲基安非他命之犯行，不另宣告
    併科罰金。
  (二)按沒收為從刑之一種，應隨主刑宣告，又共同正犯因相互間
    利用他方之行為，以遂行其犯意之實現，本於責任共同之原
    則，共同正犯應對所參與犯罪之全部事實負責，有關從刑之
    沒收部分，雖他共同正犯所得之物，亦應於其本身所處主刑
    之後，併為沒收之諭知（參照最高法院92年度台上字第7050
    號判決意旨）。本件扣案如附表一編號1之海洛因（淨重384
    .52 公克）、附表一編號2之海洛因3包（淨重23.94公克）
    、附表一編號3之海洛因4塊（淨重1377.21公克）、附表一
    編號4之海洛因5包（淨重83.81公克）、附表二編號1之甲基
    安非他命10包（驗餘淨重179.83公克），附表二編號2之甲
    基安非他命4包（淨重74.68公克），分屬第一級毒品及第二
    級毒品，不論屬於犯人與否，應依毒品危害防制條例第18條
    第1項前段之規定沒收銷燬之。又依毒品危害防制條例第18
    條第1項之規定，得諭知沒收並銷燬之者，以查獲之毒品及
    專供製造或施用毒品之器具為限，並不及於毒品之外包裝。
    本件經查獲如附表一編號1之海洛因包裝用之外包裝袋（空
    包裝重20.83公克）、附表一編號2之海洛因包裝用之外包裝
    袋3只（空包裝重2.26公克）、附表一編號3之海洛因包裝用
    之外包裝袋4只（空包裝重86.65公克）、附表一編號4之海
    洛因包裝用之外包裝袋5只（空包裝重10.44公克）、附表二
    編號1之甲基安非他命包裝用之外包裝袋10只（外包袋重15.
    77公克）、附表二編號2之甲基安非他命包裝用之外包裝袋
    4只（空包裝總重3.10公克），依法務部調查局鑑定通知書
    記載，既與毒品海洛因、甲基安非他命分別鑑秤其重量，足
    認前揭供第一級毒品海洛因、第二級毒品甲基安非他命包裝
    用之外包裝袋，係可與包裝內之毒品分離，前開外包裝袋之
    主要作用在於包裹毒品，防其裸露、潮濕，便於被告攜帶販
    賣毒品（參照最高法院93年度台上字第2743號判決意旨），
    與毒品海洛因、甲基安非他命即無難以析離而無法個別宣告
    沒收之情事，應認係被告或共犯吳仲洲所有供販賣第一級、
    第二級毒品犯罪所用之物。另扣案如附表三編號7、8之夾鏈
    袋、附表三編號13、14之包裝盒、附表三編號19毒品海洛因
    包裝袋、附表三編號20毒品甲基安非他命包裝袋、附表三編
    號22之空夾鍊袋，係用於包裝毒品，為防止毒品外露、逸散
    ，而附表三編號12之綠色旅行袋1只，則係用以放置毒品便
    於攜帶販賣毒品使用，其餘附表三編號3至6、附表三編號9
    、10、17、18、21、23所示之物品，均分別為被告及共犯吳
    仲洲所有、或被告自己所有供販賣第一級、第二級毒品所用
    之物，應依毒品危害防制條例第19條第1項前段之規定，宣
    告沒收。扣案附表三編號16之行動電話3支，為被告所有，
    供其聯絡毒品買賣使用之物，業據被告陳明在卷（見93年度
    偵字第3805號卷第25頁反面），爰依毒品危害防制條例第19
    條第1項之規定，宣告沒收之。扣案之現金100萬元，係屬共
    犯吳仲洲所有，供被告等販入毒品以販賣所用之物，已如前
    述，亦係販賣毒品所用之物，應依毒品危害防制條例第19條
    第1項規定宣告沒收。另未扣案如附表三編號2所示門號0000
    000000號使用之行動電話，為共犯吳仲洲所有，供其聯絡毒
    品買賣使用之物，業據共犯吳仲洲供明在卷（見93年度偵字
    第2128號影卷第29頁），該行動電話係共犯吳仲洲所有供販
    賣毒品所用之物，雖未於本案扣案，然無證據證明已不存在
    ，仍應依毒品危害防制條例第19條第1項之規定宣告沒收。
    並依最高法院第一次發回意旨（96年度台上字第982號），
    依同條項之規定，諭知如全部或一部不能沒收時，應追徵其
    價額，或以其財產抵償之。至前揭行動電話內所附之SIM卡
    ，依國內電信公司定型化契約之約定，該晶片卡之所有權仍
    屬電信公司所有，申請人僅因承租門號而取得使用權，並非
    申請使用者所有，尚不得宣告沒收（參照最高法院92年度台
    上字第6836號號判決），是以上開諭知沒收之行動電話內所
    含之SIM卡依法自不予宣告沒收。另附表三編號1所示之行動
    電話、附表三編號2所示門號0000000000、0000000000、000
    0000000號使用之行動電話，於本案並未見有以前揭行動電
    話聯絡販賣毒品之事證，亦無證據證明為供被告犯罪或預備
    犯罪之用，爰均不予宣告沒收。又被告乙○○於93年10月16
    日下午16時、17時許，雖係駕駛X9-5287號自用小客車至台
    北市○○○路與梧州街路口及台北市○○○路與建國北路路
    口，交付價款及取得海洛因，惟該X9－5287號自用小客車並
    非被告乙○○所有，此已據被告於本院更一審審理時供明該
    車並非其所有，係其借來的，且有本院函交通部公路總局新
    竹區監理所苗栗監理站之0000000000號覆函及汽車車主歷史
    查詢及車號查詢汽車車籍資料各一份在卷可憑（見本院更一
    審卷第61、62頁），又該車輛並非專供販賣毒品所用，爰不
    併予諭知沒收。扣案如附表三編號11、24之吸食器，被告供
    稱係其所有供施用第二級毒品甲基安非他命使用之物，然
    本件檢察官並未就施用第二級毒品罪起訴，即與本件論處之
    販賣毒品罪無關，爰不予宣告沒收。又扣案如附表二編號3
    所示之粉末，並未鑑驗出有毒品成分，自非違禁物，又無法
    證明係供本件被告犯罪所用或犯罪預備之物，故不予宣告沒
    收。
六、不另為無罪諭知部分：
  (一)公訴意旨另以：被告與吳仲洲共同基於販賣第二級毒品安非
    他命之概括犯意聯絡，於93年4月間，由吳仲洲買入第二級
    毒品安非他命半台斤後，分裝成每包1兩重，再由被告在苗
    栗市地區，以每兩3萬8000元之價格售予綽號「阿全」、「
    小胖」及「黑人」等年籍身分不詳之成年人施用或再轉賣。
    嗣於93年5月27日為警查獲後，始查悉上情，因認被告此部
    分亦涉違反毒品危害防制條第4條第2項販賣第二級毒品罪嫌
    云云。
  (二)公訴人認被告涉有上開犯行，係以被告於警詢及偵查中之供
    述，核與同案被告吳仲洲供述之情節相符，為其主要論據。
    惟查，被告於原審法院及本院審理時，即堅決否認有此部分
    之犯行，而證人吳仲洲於93年5月28日在警詢時並未供稱有
    與被告共同販賣安非他命之情事，於同日檢察官偵訊時，被
    告供稱：「（你有無販賣安非他命？）有。安非他命的來源
    、販賣模式，都是吳仲洲買來，交給我販賣」等語，同案共
    犯吳仲洲供稱：「（對乙○○前述，有無意見？）沒有」等
    語（見93年度偵字第2128號影卷第79頁），惟同案共犯吳仲
    洲於偵訊中此部分之陳述未經具結，並無證據能力，是同案
    共犯於偵查中之陳述自難採為不利於被告認定之依據。另證
    人蕭欣怡於93年5月28日警詢時雖稱：被告於93年4月初開始
    販賣第一、二級毒品，販賣之毒品大部分由吳仲洲出資，由
    被告去接洽拿回毒品分裝販賣等語（見93年度偵字第2128號
    影卷第48頁），惟被告於警詢及偵訊中供稱：「安非他命都
    是吳仲洲買來，交給我販賣，這次（即93年5月27日被查獲
    之該次）吳仲洲是第一次拿海洛因給我販賣」等語，核證人
    蕭欣怡於警詢中證述之內容亦與被告自白之事實並不盡相符
    ，且證人蕭欣怡並未具體證述被告販賣安非他命之對象、價
    格，足認證人蕭欣怡之警詢供述，有關此部分販賣甲基安非
    他命證詞之真實性亦屬薄弱，尚難執作認定被告犯行之論據
    。又被告所使用之0000000000電話，經通訊監聽該通話紀錄
    摘要，自93年4月25日起至同年月27日止之通話內容，雖記
    載：「我在中部等我老板，等到睡著了」、「我有半成品啦
    」、「液態的東西，我大哥會弄」、「粗的可以接嗎？」、
    「那一包小的有沒有找到？軟的？有啦。在我皮包裡」、「
    你那硬的有沒有？都沒有貨。那裡都欠」、「剩小包的在你
    那裡。七星香煙裡面。大衛杜夫裡面我沒有找到」等語，被
    告縱使坦承其中有關「老板」、「大哥」均即指吳仲洲，海
    洛因即為「軟的」、「細的」；安非他命稱「硬的」或「粗
    的」等語，然前揭通訊監聽通話紀錄摘要，雙方聯繫之內容
    無從證明涉及毒品之交易，尚難據此認為被告於93年4月間
    即已有販賣第二級毒品之事實。再本件於93年5月27日為警
    查獲時，並未查獲甲基安非他命或關於販賣甲基安非他命之
    相關資料，被告堅詞否認涉有此部分販賣甲基安非他命之犯
    行，此部分之證據既有不足，尚難僅憑被告先後不一之供述
    ，而為不利於被告之認定，此部分不能證明被告犯罪，惟因
    公訴意旨認此部分與前開經起訴販賣甲基安非他命論罪科刑
    之部分具有連續犯裁判上一罪之關係，故不另為無罪之諭知
    。
據上論斷，應依刑事訴訟法第369條第1項前段、第364條、第299
條第1項前段，毒品危害防制條例第4條第1項、第2項、第18條第
1項前段、第19條第1項，修正後刑法第2條第1項前段、修正前第
11條前段，第28條、第56條、第55條、第47條、第37條第2項、
第3項、第38條第1項第2款，判決如主文。
本案經檢察官甲○○到庭執行職務。
中    華    民    國    97    年    4     月    8     日
            刑事刑十一庭  審判長法  官  陳  朱  貴
                                法  官  何  志  通
                                法  官  郭  同  奇
上列正本證明與原本無異。
如不服本判決應於收受送達後十日內向本院提出上訴狀，其未敘
述上訴之理由者並得於提起上訴後十日內向本院補提理由書（均
須按他造當事人之人數附繕本）。
                                書記官  康  孝  慈
中    華    民    國    97    年    4     月    8     日
附表一：
┌──┬─────┬──┬───────┬───────────────┐
│編號│品名      │數量│查獲時間及地點│備                考          │
├──┼─────┼──┼───────┼───────────────┤
│ 1  │海洛因    │12包│93年5月27日18 │淨重384.52公克，空包裝重20.83 │
│    │          │及1 │時30分在苗栗市│公克（法務部調查局93年7月20日 │
│    │          │大包│莊敬街26號前查│調科壹字第990000901號鑑定通知 │
│    │          │    │獲、同日19時30│書，見93偵2128號影卷第27至29、│
│    │          │    │分在苗栗市莊敬│38、44、143頁）               │
│    │          │    │街26號2樓查獲 │（註：送驗時分為20包）        │
│    │          │    │。            │                              │
├──┼─────┼──┼───────┼───────────────┤
│ 2  │海洛因    │3包 │93年7月27日15 │淨重23.94公克，空包裝重2.26公 │
│    │          │    │時50分，在苗栗│克（法務部調查局93年10月22日調│
│    │          │    │市新川里台6線 │科壹字第990001013號鑑定通知書 │
│    │          │    │龍川16號前查獲│，見93偵2798號卷第15、16、47、│
│    │          │    │。            │53頁）                        │
│    │          │    │              │（註：原審誤載為6包）         │
├──┼─────┼──┼───────┼───────────────┤
│ 3  │海洛因    │4塊 │93年10月16日18│淨重1377.21公克，空包裝重86.65│
│    │          │    │時20分，在台北│公克（法務部調查局93年11月15日│
│    │          │    │縣泰山鄉○○路│調科壹字第990001046號鑑定通知 │
│    │          │    │110號（全國加 │書，見93偵3805號卷第20至22、32│
│    │          │    │油站五股交流道│、67、83頁）                  │
│    │          │    │站）查獲。    │                              │
├──┼─────┼──┼───────┼───────────────┤
│ 4  │海洛因    │5包 │同上          │淨重83.81公克，空包裝重10.44公│
│    │          │    │              │克（法務部調查局93年11月15日調│
│    │          │    │              │科壹字第990001046號鑑定通知書 │
│    │          │    │              │，見93偵3805號卷：第20、23、33│
│    │          │    │              │、67、83頁）                  │
└──┴─────┴──┴───────┴───────────────┘
附表二：
┌──┬─────┬──┬───────┬───────────────┐
│編號│品名      │數量│查獲時間及地點│備                考          │
├──┼─────┼──┼───────┼───────────────┤
│ 1  │甲基安非他│10包│93年7月27日15 │含外包袋總毛重195.73公克，外包│
│    │命        │    │時50分，在苗栗│袋重15.77公克，甲基安非他命總 │
│    │          │    │市新川里台6線 │淨重179.96公克，共取0.13公克鑑│
│    │          │    │龍川16號查獲。│驗用罄，驗餘淨重179.83公克（內│
│    │          │    │              │政部警政署刑事警察局93年12月28│
│    │          │    │              │日刑鑑字第0930181474號鑑驗通知│
│    │          │    │              │書，見93偵2798號卷第15、47、59│
│    │          │    │              │頁）                          │
├──┼─────┼──┼───────┼───────────────┤
│ 2  │甲基安非他│4包 │93年10月16日18│淨重74.68公克，空包裝總重3.10 │
│    │命        │    │時20分，在台北│公克（法務部調查局93年11月16日│
│    │          │    │縣泰山鄉○○路│調科壹字第09362396560號鑑定通 │
│    │          │    │110號（全國加 │知書，見93偵3805號卷第20、24、│
│    │          │    │油站五股交流道│34、67、90、91頁）            │
│    │          │    │站）查獲。    │（註：原審誤為3包，原件外觀為 │
│    │          │    │              │3包，惟其中1包拆封檢視內含結晶│
│    │          │    │              │2小包及7只空夾鏈袋，故共有4包 │
│    │          │    │              │甲基安非他命）                │
├──┼─────┼──┼───────┼───────────────┤
│ 3  │無法定毒品│2包 │同上          │淨重8.08公克，空包裝重0.68公克│
│    │成分之粉末│    │              │（法務部調查局93年10月22日調科│
│    │          │    │              │壹字第990001013號鑑定通知書， │
│    │          │    │              │見93偵2798號卷第16、47、53頁）│
└──┴─────┴──┴───────┴───────────────┘
附表三：
┌──┬─────┬──┬───────┬───────────────┐
│編號│品名      │數量│查獲時間及地點│備                考          │
├──┼─────┼──┼───────┼───────────────┤
│ 1  │行動電話  │1支 │93年5月27日19 │被告乙○○所有，0000000000號（│
│    │          │    │時30分，在苗栗│未扣案，見93偵2128號卷第45、79│
│    │          │    │市○○街26號前│頁）                          │
│    │          │    │查獲。        │                              │
├──┼─────┼──┼───────┼───────────────┤
│ 2  │行動電話  │4支 │93年5月27日19 │共犯吳仲洲所有，0000000000號銀│
│    │          │    │時30分，在苗栗│色手機、0000000000乳白色手機、│
│    │          │    │市○○街26號2 │0000000000號藍色手機、00000000│
│    │          │    │樓查獲。      │05號藍色手機（未扣案，見93偵21│
│    │          │    │              │28號卷第29、30、39、48頁）    │
├──┼─────┼──┼───────┼───────────────┤
│ 3  │電子秤    │1台 │同上          │供分裝毒品使用（見93偵2128號卷│
│    │          │    │              │第29、30、38、39、44頁）      │
├──┼─────┼──┼───────┼───────────────┤
│ 4  │磅秤      │1台 │同上          │同上（見93偵2128號卷第29、30、│
│    │          │    │              │38、39、44頁）                │
├──┼─────┼──┼───────┼───────────────┤
│ 5  │分裝器    │2支 │同上          │同上（見93偵2128號卷第29、30、│
│    │          │    │              │38、39、44頁）                │
├──┼─────┼──┼───────┼───────────────┤
│ 6  │研磨機    │2台 │同上          │同上（見93偵2128號卷第38、39、│
│    │          │    │              │44頁）                        │
├──┼─────┼──┼───────┼───────────────┤
│ 7  │夾鍊袋    │1包 │同上          │同上（見93偵2128號卷第29、30、│
│    │          │    │              │38、39、44頁）                │
├──┼─────┼──┼───────┼───────────────┤
│ 8  │夾鍊袋    │26個│93年7月27日15 │分裝毒品使用（見93偵2798號卷第│
│    │          │    │時50分，在苗栗│15頁）                        │
│    │          │    │市新川里台6線 │                              │
│    │          │    │龍川16號前查獲│                              │
├──┼─────┼──┼───────┼───────────────┤
│ 9  │電子秤    │1台 │同上          │同上（見93偵2798號卷第16頁）  │
├──┼─────┼──┼───────┼───────────────┤
│10  │分裝管    │1支 │同上          │同上（見93偵2798號卷第16頁）  │
├──┼─────┼──┼───────┼───────────────┤
│11  │吸食器    │1支 │同上          │施用安非他命使用（見93偵2798號│
│    │          │    │              │卷第16頁）                    │
├──┼─────┼──┼───────┼───────────────┤
│12  │綠色旅行袋│1只 │93年10月16日18│購買毒品使用（見93偵3805號卷第│
│    │          │    │時20分，在台北│20至22、24頁）                │
│    │          │    │縣泰山鄉○○路│                              │
│    │          │    │110號（全國加 │                              │
│    │          │    │油站五股交流道│                              │
│    │          │    │站）查獲。    │                              │
├──┼─────┼──┼───────┼───────────────┤
│13  │包裝盒    │1只 │同上          │「真精－天然薑母茶精」外盒，裝│
│    │          │    │              │海洛因使用（見93偵3805號卷第20│
│    │          │    │              │、24、25頁）                  │
├──┼─────┼──┼───────┼───────────────┤
│14  │包裝盒    │1只 │同上          │「KITTY CONE」外盒，裝海洛因使│
│    │          │    │              │用（見93偵3805號卷第20、24、25│
│    │          │    │              │頁）                          │
├──┼─────┼──┼───────┼───────────────┤
│15  │新台幣    │100 │同上          │供購買毒品海洛因以販賣所用之金│
│    │          │萬元│              │錢（已繳庫，見93偵3805號卷第20│
│    │          │    │              │、21、25、78頁）              │
├──┼─────┼──┼───────┼───────────────┤
│16  │行動電話  │3支 │同上          │乙○○所有，供聯絡買入毒品使用│
│    │          │    │              │（已扣案）0000000000號00000000│
│    │          │    │              │04號、0000000000號、（見93偵38│
│    │          │    │              │05號卷第20、25、68、78頁）    │
├──┼─────┼──┼───────┼───────────────┤
│17  │電子秤    │1台 │同上          │分裝毒品使用（見93偵3805號卷第│
│    │          │    │              │20、25、67頁）                │
├──┼─────┼──┼───────┼───────────────┤
│18  │湯匙      │1組 │同上          │分裝毒品使用（見93偵3805號卷第│
│    │          │    │              │20、25頁）                    │
├──┼─────┼──┼───────┼───────────────┤
│19  │毒品海洛因│1袋 │同上          │包裝散裝毒品海洛因使用之外裝紙│
│    │包裝袋    │    │              │袋（見93偵3805號卷第20、25頁）│
├──┼─────┼──┼───────┼───────────────┤
│20  │毒品甲基安│1袋 │同上          │包裝毒品安非他命使用之包裝袋（│
│    │非他命包裝│    │              │見93偵3805號卷第20、25頁）    │
│    │袋        │    │              │                              │
├──┼─────┼──┼───────┼───────────────┤
│21  │葡萄糖    │1袋 │同上          │40公克，供稀釋毒品海洛因使用（│
│    │          │    │              │見93偵3805號卷第20、25頁）    │
├──┼─────┼──┼───────┼───────────────┤
│22  │空夾鍊袋  │7只 │同上          │總重2.07公克，外包裝袋重0.4公 │
│    │          │    │              │克，分裝毒品甲基安非他命使用（│
│    │          │    │              │檢驗結果均無法定毒品成分殘留，│
│    │          │    │              │法務部調查局93年11月16日調科壹│
│    │          │    │              │字第09362396560號鑑定通知書， │
│    │          │    │              │見93偵3805號卷第20、67、90、91│
│    │          │    │              │頁）                          │
│    │          │    │              │（註：原審誤為3只）           │
├──┼─────┼──┼───────┼───────────────┤
│23  │錫箔紙    │2張 │同上          │測試毒品純度使用（見93偵3805號│
│    │          │    │              │卷第20、26頁）                │
│    │          │    │              │（註：原審誤為1張）           │
├──┼─────┼──┼───────┼───────────────┤
│24  │吸食器    │1個 │同上          │供吸食安非他命使用（見93偵3805│
│    │          │    │              │號卷第20、26頁）              │
└──┴─────┴──┴───────┴───────────────┘
附錄論罪科刑法條
毒品危害防制條例第4條第1項、第2項：
製造、運輸、販賣第一級毒品者，處死刑或無期徒刑；處無期徒
刑者，得併科新臺幣一千萬元以下罰金。
製造、運輸、販賣第二級毒品者，處無期徒刑或七年以上有期徒
刑，得併科新臺幣七百萬元以下罰金。


司法院資訊處製作；財團法人民間司法改革基金會備份。
